臺灣高雄地方法院民事裁定　　　　　 100年度消債清字第71號
聲　請　人　富全國際資產管理股份有限公司
法定代理人　陳文展
相　對　人　林瑋珈
上列當事人聲請更生事件，本院裁定如下：
    主  文
異議駁回。
    理  由
一、按自法院認可更生方案之翌日起一年內，發見債務人有虛報
    債務、隱匿財產，或對於債權人中之一人或數人允許額外利
    益之情事者，法院得依債權人之聲請裁定撤銷更生，並應同
    時裁定開始清算程序，消費者債務清理條例第76條第1 項定
    有明文。惟上開規定之目的係為避免更生制度遭濫用，並兼
    顧全體債權人之權益，惟是否撤銷更生，法院有裁量權，此
    觀消費者債務清理條例第76條第1 項之立法理由自明。又所
    謂虛報債務，應係指債務人對第三人實際上未負擔債務，而
    於債權人清冊中虛偽記載該第三人之債權，致影響全體債權
    人依更生程序公平受償之權益而言；反之，若債務人於債權
    人清冊中，漏列債權人，則屬漏報債務之範疇，合先敘明。
二、聲請意旨略以：伊前業已受讓原債權人中華商業銀行股份有
    限公司（下稱中華商銀）之債權，而於民國96年對相對人取
    得本院96促字第98537 號支付命令，並持之向本院聲請強制
    執行扣押薪資後，因相對人離職，而核發聲請人債權憑證在
    案，此為相對人所明知，惟相對人未盡詳實陳報債務之義務
    ，致伊未於期限內陳報債權，影響伊之權益甚鉅，符合消費
    者債務清理條例第76條第1 項所規定虛報債務之情事，爰依
    法聲請撤銷更生云云。
三、經查：
(一)相對人聲請更生，經本院裁定開始更生後，其所提出之更生
    方案，已經本院司法事務官於99年10月31日以98年度司執消
    債更字第694 號裁定認可及本院於100 年2 月21日以99年度
    事聲字第421 號裁定駁回異議確定，該更生方案所列債權人
    為聯邦商業銀行、國泰世華商業銀行、第一商業銀行、遠東
    國際商業銀行、台新國際商業銀行、台新資產管理公司、大
    眾商業銀行、中國信託商業銀行、花旗（台灣）商業銀行及
    良京實業股份有限公司，聲請人並非進入更生方案分配程序
    之債權人，此經本院核閱98年度司執消債更字第694號卷宗
    無誤。聲請人既非進入更生方案分配程序之債權人，其援引
    消費者債務清理條例第76條第1 項規定，聲請撤銷更生並開
    始清算程序，依照首揭法律規定及說明，已非有據。
(二)況依聲請人之主張，債務人係知悉對於聲請人負有債務，卻
    未據實陳報。此主張縱認屬實，亦與虛報債務有間，不能據
    為聲請撤銷更生開始清算程序之事由。聲請人據上開事實，
    援引消費者債務清理條例第76條第1 項規定，聲請撤銷更生
    並開始清算程序，更非有據。至聲請人如確為相對人之債權
    人，但未遵期申報債權，則屬消費者債務清理條例第73條規
    定是否仍依更生條件負履行之責之課題，附此敘明。
四、綜上所述，聲請人以相對人虛報債務而聲請撤銷更生，並非
    有據，應予駁回。
五、爰裁定如主文。
中    華    民    國   100    年    7     月     6    日
                       民事庭法      官  黃湘瑩
上為正本係照原本作成。
對於撤銷更生之裁定提起抗告者，開始清算程序之裁定，並受抗
告法院之裁判。
如不服撤銷更生之裁定，應於裁定送達後10日內，以書狀向本院
提出抗告，並繳納抗告費新臺幣1千元
中    華    民    國   100    年    7     月     6    日
                             書  記  官  吳雅琪